臺灣士林地方法院民事裁定　　　一○○年度小上字第二十一號
上　訴　人
即反訴原告　簡秀娟
被 上訴 人
即反訴被告　鶴馨居社區管理委員會
法定代理人　張坤弘
上列當事人間請求給付管理費事件，上訴人對於中華民國一百年
二月二十五日本院士林簡易庭一○○年度士小字第二三五號第一
審小額訴訟判決提起上訴，並提起反訴，本院裁定如下：
    主  文
上訴及反訴暨假執行之聲請均駁回。
第二審及反訴訴訟費用新臺幣壹仟伍佰元由上訴人負擔。
    理  由
一、按關於請求給付金錢或其他代替物或有價證券之訴訟，其標
    的金額或價額在新臺幣（下同）十萬元以下者，適用小額程
    序；又對於小額訴訟之第一審裁判之上訴，非以其違背法令
    為理由不得為之，民事訴訟法第四百三十六條之八第一項、
    第四百三十六條之二十四第二項分別定有明文。次按上訴狀
    內應記載上訴理由，表明下列各款事項：一原判決所違背之
    法令及其具體內容。二依訴訟資料可認為原判決有違背法令
    之具體事實，此觀諸民事訴訟法第四百三十六條之二十五規
    定自明。準此，上訴狀應就第一審判決如何違背法令為具體
    之指摘，並揭示該法規之條項或其內容，若係成文法以外之
    法則，應揭示該法則之旨趣，倘為司法院解釋或最高法院之
    判例，則應揭示該判解之字號或其內容，或揭示如何當然違
    背法令之事實，上訴狀如未依此項方法表明者，即難認為已
    對第一審判決之違背法令有具體之指摘（最高法院七十一年
    臺上字第三一四號判例參照）。再按當事人於小額訴訟第二
    審程序不得為訴之變更、追加或提起反訴，亦不得提出新攻
    擊或防禦方法，民事訴訟法第四百三十六條之二十七、第四
    百三十六條之二十八前段分別定有明文。
二、本件訴訟標的金額為十萬元以下，原審乃依小額訴訟程序審
    理，而上訴人對於該小額訴訟第一審判決不服，於民國一百
    年三月十六日提出上訴。經核上訴人於上訴狀記載：上訴人
    自八十八年入住鶴馨居社區即陸續發現社區弊端重重，於九
    十二年間更發生社區基金遭被上訴人嚴重虧空，後任管理委
    員會委員迄未為任何求償。上訴人本於區分所有權人應盡之
    義務，勉為其難依規約繳付管理費，被上訴人對於已收取之
    管理費，卻因帳目不清，欲向上訴人重複收取，被上訴人主
    張上訴人積欠自九十八年四月至九十九年七月之管理費及停
    車位清潔費並非事實。又被上訴人曾於九十七年對上訴人提
    起給付自九十六年四月起至九十七年七月止之管理費之訴，
    上訴人因忙碌無暇細查，為免被上訴人影響上訴人之正常生
    活，乃同意分六期給付新臺幣（下同）二萬七千元，被上訴
    人於九十八年五月二十七日已開立上訴人第六期已繳單據證
    明，另於九十八年七月八日再次收取上訴人指定繳付之九十
    八年六月管理費及停車位清潔費，卻將之重複認列為九十七
    年七月應繳付之款項，上訴人合理推定被上訴人於九十七年
    對上訴人所提起之訴訟，亦如本件係因被上訴人嚴重帳務不
    清而重複收取，爰請求被上訴人返還溢收之二萬七千元及自
    九十七年十二月二十五日起至清償日止，按週年利率百分之
    五計算之利息；又上訴人為應付被上訴人之起訴而須一再奔
    波及搜尋相關證據資料，對上訴人之正常生活造成嚴重困擾
    ，被上訴人並應賠償上訴人精神損失五萬元及自九十九年十
    二月十二日起至清償日止，按週年利率百分之五計算之利息
    等內容，僅係就原審所為事實認定爭執，並未具體表明原判
    決所違背之法令、法則或司法院解釋、最高法院判解之字號
    或具體內容為何，亦未揭示該小額訴訟第一審判決有何當然
    違背法令之事實，且屬上訴人於小額訴訟第二審程序所提出
    之新攻擊、防禦方法及提起之反訴，依首揭規定及說明，其
    上訴及反訴俱難認為合法。又反訴既經駁回，其假執行之聲
    請亦失所附麗，應併駁回之。
三、上訴人應負擔之訴訟費用額確定如主文第二項所示。
四、據上論結，本件上訴人之上訴及反訴均不合法，依民事訴訟
    法第四百三十六條之三十二第一項、第二項、第四百四十四
    條第一項前段、第四百三十六條之十九第一項、第九十五條
    、第七十八條，裁定如主文。
中    華    民    國   100    年    4     月    20    日
                          臺灣士林地方法院民事第三庭
                              審判長法  官  王本源
                                    法  官  林尚諭
                                    法  官  孫萍萍
以上正本係照原本作成。
本裁定不得抗告。
中    華    民    國   100    年    4     月    20    日
                                    書記官  劉晏瑄